# 土地价款

提问人：1091 时间：2018-01-18 17:14:20
公司预付所在开发区管委会 1000 万元土地价款，为 10 亩地办理土地证，后开发区无土地指标，只能办理 8 亩 800 万，预付的 200 万未退回，但是公司实际使用的土地为 10 亩，相当于是无偿使用 2 亩地，在可预见的未来，也无法办理土地证，公司对 200 万挂账其他应收款，且全额计提坏账，请问这样处理是否合适？该如何账务处理？谢谢

回答人：chenyiwei
不恰当。公司已经实质上占用该 2 亩地，应将其确认为土地使用权并按预计使用年限摊销，成本可按 200 万暂估。附注中披露相关的权利瑕疵情况。

提问人：跨度防护 时间：2018-01-19 00:11:02
请教陈版， 1000 万作为 8 亩的土地款处理不可以吗，为什么 200 万还需要暂估？

回答人：chenyiwei
如有其他证据，也可以结合其他证据综合考虑确定暂估的土地成本金额。